【裁判字號】    98,交聲,517
【裁判日期】    980724
【裁判案由】    違反道路交通管理處罰條例聲明異議
【裁判全文】
臺灣士林地方法院交通事件裁定         98年度交聲字第517號
原處分機關  臺北市交通事件裁決所
異  議  人
即受處分人  乙○○
                      樓
上列異議人即受處分人因違反道路交通管理處罰條例案件，對於
臺北市交通事件裁決所民國98年4 月21日所為之處分（原處分案
號：北市裁罰字第裁22-AEV116910號），聲明異議，本院裁定如
下：
    主  文
異議駁回。
    理  由
一、按汽車駕駛人停車時，不依順行方向，或不緊靠道路右側停
    車，處新臺幣（下同）600 元以上1,200 元以下罰鍰，道路
    交通管理處罰條例第56條第1 項第6 款定有明文。
二、原處分意旨略以：異議人即受處分人乙○○所駕駛之車牌號
    碼3D-4678 號自用小客車，於97年10月3 日16時55分停放於
    臺北市○○區○○路3 段329 巷4 弄19號前，為臺北市政府
    警察局內湖分局執勤員警舉發「不依順行方向停車」之違規
    ，依道路交通管理處罰條例第56條第1 項第6 款規定，處罰
    鍰900 元整。
三、異議意旨略以：伊將車輛停放於住家樓下，無故遭外來車輛
    撞壞，卻接獲本件罰單，伊向警方反應，卻反遭警方指責伊
    車只要不停車於住家樓下即不會被撞壞。伊住家樓下為死巷
    車輛無法迴轉，故伊將車頭朝巷口方向停放，又為留通道給
    鄰居進出，伊才沒把車緊靠路邊停放，且鄰居多年來亦如此
    停放車輛於巷弄內，亦未遭取締，何以本件伊車遭撞，警方
    不取締肇事車輛，卻取締伊，實有選擇執法之嫌。
四、經查：
  （一）本件異議人即受處分人乙○○於上揭時間，將所駕駛之
        車牌號碼3D-4678 號自用小客車，停放在臺北市○○區
        ○○路3 段329 巷4 弄19號前，其停放方式為與道路順
        行方向相反，且未緊靠道路右側，經警製單舉發「不依
        順行方向停車」之違規，此有臺北市政府警察局北市警
        交字第AEV116910 號違反道路交通管理事件通知單1 份
        及臺北市○○○○○道路交通事故照片2 張可稽（見本
        院卷第6 頁及第27頁），並經異議人自承，異議人之違
        規事實堪以認定。
  （二）又依道路交通安全規則第112 條第1 項第15款、第2 項
        規定，停車之位置及方式除經公路主管機關、市區道路
        主管機關或警察機關有特別規定外，原則上應依車輛順
        行方向緊靠道路右側停放，但單行道應緊靠路邊停車。
        其右側前後輪胎外側距離緣石或路面邊緣不得逾40公分
        ，在單行道左側停車時，比照辦理。此乃基於管理車輛
        停放秩序、避免車輛隨意停放影響交通安全之目的所為
        之規定。而依卷附採證照片及證人即舉發本件違規之警
        員甲○○庭呈之照片及現場圖可知，本件異議人停放處
        ，未經道路主管機關特別劃設紅線、黃線或垂直式停車
        格位（見本院卷第26頁至第28頁），故異議人停車時仍
        應遵守原則性之規定，即應依車輛順行方向採與道路平
        行之方式停放，異議人將車頭朝巷弄出口處停放且未緊
        靠道路右側即屬與法有違。至於交通違規事件是否取締
        、或以何種方式取締，涉及交通稽查執行機關本身人力
        、事務的分配，屬交通稽查執行機關裁量職權範圍，除
        行政機關行使裁量權的過程或結果，有逾越權限或濫用
        權力情形而應以違法論外，法院原則上應尊重行政機關
        的裁量決定並作有限的司法審查。異議人辯稱同地其他
        車輛亦有採同樣之停車方式，或稱警方並未取締肇事車
        輛等情，均屬行政機關基於本身的專業，職權裁量的範
        圍，於本案無涉且無須進行司法審查。是異議人前開所
        辯，為無理由，本件事證已臻明確，異議人之上揭違規
        行為堪以認定。
五、綜上所述，異議人所有上開車輛確有於前揭時、地不依順行
    方向停車之違規行為。從而，原處分機關依道路交通管理處
    罰條例第56條第1 項第6 款之規定，裁處異議人罰鍰900 元
    ，核無違誤，本件異議人之異議為無理由，應予駁回。
六、據上論斷，應依道路交通案件處理辦法第19條，裁定如主文
    。
中    華    民    國    98    年    7     月    24    日
                  交通法庭法  官  賴邦元
以上正本證明與原本無異。
如不服本裁定，應於送達後5日內，向本院提出抗告狀。
                          書記官  游育慈
中    華    民    國    98    年    7     月    24    日


司法院資訊處製作；財團法人民間司法改革基金會備份。
